【裁判字號】    98,訴緝,34
【裁判日期】    980323
【裁判案由】    常業詐欺等
【裁判全文】
臺灣臺北地方法院刑事判決              98年度訴緝字第34號
公  訴  人  臺灣臺北地方法院檢察署檢察官
被      告  甲○○
上列被告因偽造文書等案件，經檢察官提起公訴（93年度偵字第
11095號），本院判決如下：
    主  文
甲○○無罪。
    理  由
一、公訴意旨略以：甲○○於民國九十年四月間，明知當時無職
    業，無法依正當方式辦理銀行貸款及信用卡，仍前往台北市
    ○○○路一段十二巷四號力天理財顧問有限公司（由陳撼天
    所經營，未經設立登記，而以公司名義對外為法律行為），
    明知陳天撼等係以偽造之相關資料向金融機申辦小額信用貸
    款及信用卡，仍委請陳撼天不法集團代辦信用卡。嗣該集團
    人員乃偽造八十九年所得扣繳憑單（方承實業有限公司），
    連同甲○○身分證影本及內容不實之信用卡申請書，持向安
    信信用卡股份有限公司申請信用卡，惟經該公司拒絕核發而
    未遂。嗣因警搜索力天公司查扣甲○○客戶資料表、信用卡
    申請書影本、身分證影本、扣繳憑單影本，因認甲○○觸犯
    刑法第二百十六條、第二百十條之行使偽造私文書罪及同法
    第三百三十九條第三項、第一項之詐欺取財未遂罪嫌。
二、訊據被告甲○○否認有不法犯行，辯稱九十年間並沒有申請
    公訴意旨所指之信用卡，也沒有請人代辦卡，查獲之力天公
    司文件中固有伊之身分證影本，惟信用卡申請書上之字跡並
    非伊之字跡。
三、查員警搜索力天公司時，固查獲許甲○○信用卡申請書影本
    、扣繳憑單、身分證影本、甲○○客戶資料表（九十三年偵
    字第一一○九五號卷第四宗第二八二頁、北警刑字第六六八
    二號第二宗第六六頁）惟並未查獲委託代辦契約書，而扣案
    之信用卡申請書，經比對被告之簽名及其他書寫字跡，堪認
    非被告所填寫。又查公訴人曾以被告之資料為人冒用，申辦
    信用卡，而將冒用之人提起公訴，並於該案起訴書附表列舉
    係使用扣案之身分證影本及扣繳憑單，此有臺灣臺北地方法
    院檢察署檢察官九十一年偵字第三八五六號號起訴在卷可稽
    （九十三年偵字第一一○九五號卷第五宗第五九頁；內容記
    載該案被告為任佳惠，安泰人壽員工，負責推廣信用卡，與
    張國文及綽號「小吳」之人，用偽造之文件，偽造署押，申
    請信用卡，並持卡盜刷）。按相同之證物，檢察官分別以被
    告為犯罪人及被害人，而為不同之判斷，誠屬相互矛盾，此
    外復無其他之積極之證據足證被告確有公訴人所指述之犯行
    ，自應依法為其無罪之諭知。
四、被告經合法傳喚，無正當理由未於審判期日到庭，惟因本件
    係判處無罪，依刑事訴訟法第三百零六條之規定，不待其到
    庭陳述而為判決。
據上論斷，應依刑事訴訟法第三百零一條第一項、第三百零六條
，判決如主文。
本案經檢察官林達到庭執行職務
中    華    民    國    98    年    3  月    23       日
                  刑事第一庭    審判長法官陳興邦
                                      法官蘇嘉豐
                                      法官唐于智
以上正本證明與原本無異。
如不服本判決，應於判決送達後10日內，向本院提出上訴狀。
                                     書記官彭雅慧
中    華    民    國    98    年    3  月    25       日


司法院資訊處製作；財團法人民間司法改革基金會備份。
